---
title: "饼状图"
date: 2020-08-05
author:
  - 庄闪闪
documentclass: ctexart
output:
  word_document: default
  pdf_document: default
  html_document: default
classoption: "hyperref,"
---

# 饼图

饼图（pie chart）被广泛地应用于各个领域，用于表示不同分类的占比情况，通过弧度大小来对比各种分类。饼图通过将一个圆饼按照分类的占比划分成多个切片，整个圆饼代表数据的总量，每个切片（圆弧）表示该分类占总体的比例，所有切片（圆弧）的加和等于100%。

## graphics绘制饼图

```{r message=FALSE, warning=FALSE}
library(RColorBrewer)  
library(dplyr)
library(graphics)
library(ggplot2)
```

```{r}
sessionInfo(
)
``` 

init.angle可设定饼图的初始角度，labels可添加标签。颜色用了brewer.pal函数，第一个参数为个数，第二个参数为名字，这里用的是BrBG，具体可help一下。
```{r message=FALSE, warning=FALSE}
df <- data.frame(value = c(24.20,30.90,12.50,12.30,8.10,12.10), 
                 group = c('LVS','SJM','MCE','Galaxy','MGM','Wynn'))
df <-arrange(df,value)

labs <- paste0(df$group," \n(", round(df$value/sum(df$value)*100,2), "%)") #标签
lab <- paste0(round(df$value/sum(df$value)*100,2), "%") #标签
pie(df$value,labels=labs, init.angle=90,col =  brewer.pal(nrow(df), "BrBG"),
    border="black")
pie(df$value,labels=lab, init.angle=90,col =  brewer.pal(nrow(df), "Blues"),
    border="black")
```

## ggplot2包绘制

使用R中ggplot2包的geom_bar()函数绘制堆积柱形图，然后将直角坐标系转换成极坐标系，
就可以显示为饼图，但还是需要使用geom_text()函数添加数据标签。注意的是：ymax，ymin也需要自己计算得到。
```{r message=FALSE, warning=FALSE}
df$fraction = df$value / sum(df$value)
df$ymax = cumsum(df$fraction)
df$ymin = c(0, head(df$ymax, n = -1))
ggplot(data = df, aes(fill = group, ymax = ymax, ymin = ymin, xmax = 4, xmin = 3)) +
  geom_rect(show.legend = F,alpha=0.8) +
  scale_fill_brewer(palette = 'Set3')+
  coord_polar(theta = "y") +
  labs(x = "", y = "", title = "",fill='地区') + 
  theme_light() +
  theme(panel.grid=element_blank()) + ## 去掉白色外框
  theme(axis.text=element_blank()) + ## 把图旁边的标签去掉
  theme(axis.ticks=element_blank()) + ## 去掉左上角的坐标刻度线
  theme(panel.border=element_blank()) + ## 去掉最外层的正方形边框
 geom_text(aes(x = 3.5, y = ((ymin+ymax)/2),label = labs) ,size=3.6)
```

但是可以看到：由于缺乏饼图与数据标签之间的引导线，总感觉美观度不够，所以推荐使用graphics 包的pie()函数绘制饼图。

# 圆环图

## ggplot绘制圆环图

在刚才的gglpot绘制饼图的基础上，我们只要再加一条代码即可完成：xlim(c(0, 5))，即将x轴范围控制在0-5。

```{r}
df$fraction = df$value / sum(df$value)
df$ymax = cumsum(df$fraction)
df$ymin = c(0, head(df$ymax, n = -1))
ggplot(data = df, aes(fill = group, ymax = ymax, ymin = ymin, xmax = 4, xmin = 3)) +
  geom_rect(show.legend = F,alpha=0.8) +
  scale_fill_brewer(palette = 'Set3')+
  coord_polar(theta = "y") +
  labs(x = "", y = "", title = "",fill='地区') + 
  xlim(c(0, 5)) +
  theme_light() +
  theme(panel.grid=element_blank()) + ## 去掉白色外框
  theme(axis.text=element_blank()) + ## 把图旁边的标签去掉
  theme(axis.ticks=element_blank()) + ## 去掉左上角的坐标刻度线
  theme(panel.border=element_blank()) + ## 去掉最外层的正方形边框
 geom_text(aes(x = 3.5, y = ((ymin+ymax)/2),label = labs) ,size=3.6)
```


# 复合饼图系列

散点复合饼图（compound scatter and pie chart）可以展示三个数据变量的信息：(x, y, P)，其中x
和y 决定气泡在直角坐标系中的位置，P 表示饼图的数据信息，决定饼图中各个类别的占比情况，
如图(a)所示。
气泡复合饼图（compound bubble and pie chart）可以展示四个数据变量的信息：(x, y, z, P)，其中
x 和y 决定气泡在直角坐标系中的位置，z 决定气泡的大小，P 表示饼图的数据信息，决定饼图中各
个类别的占比情况，如图(b)所示。


```{r}
library(ggplot2)
library(scatterpie)
library(RColorBrewer)

crime <- read.csv("C:/Users/DELL/Desktop/我的书籍/R语言数据可视化之美/第7章 局部整体型图表/crimeRatesByState2005.tsv",header = TRUE, sep = "\t", stringsAsFactors = F)
radius <- sqrt(crime$population / pi)
Max_radius<-max(radius)
Bubble_Scale<-0.1
crime$radius <- Bubble_Scale * radius/Max_radius

mydata<-crime[,c(2,4,3,5:8)]  #数据集构造
Col_Mean<-apply(mydata,2,mean)
Col_Sort<-sort(Col_Mean,index.return=TRUE,decreasing = TRUE)
mydata<-mydata[,Col_Sort$ix]
x<-(mydata$murder-min(mydata$murder))/(max(mydata$murder)-min(mydata$murder))+0.00001
y<-(mydata$Robbery-min(mydata$Robbery))/(max(mydata$Robbery)-min(mydata$Robbery))+0.00001

xlabel<-seq(0,10,2)
xbreak<-(xlabel-min(mydata$murder))/(max(mydata$murder)-min(mydata$murder))+0.00001
ylabel<-seq(0,260,50)
ybreak<-(ylabel-min(mydata$Robbery))/(max(mydata$Robbery)-min(mydata$Robbery))+0.00001

mydata2<-data.frame(x,y,radius=crime$radius)
mydata2<-cbind(mydata2,mydata)

Legnd_label<-colnames(mydata2)[4:10]
colnames(mydata2)[4:10]<-LETTERS[1:7]
```



## 散点复合饼图系列(a)
```{r}
ggplot() + 
  geom_scatterpie(aes(x=x, y=y,r=0.05), data=mydata2, cols=colnames(mydata2)[4:10],alpha=0.9,size=0.1) +
  scale_fill_manual(values=colorRampPalette(brewer.pal(7, "Set2"))(7),labels=Legnd_label)+
  #geom_scatterpie_legend(mydata2$radius, x=0.1, y=0.95, n=5,labeller=function(x) round((x* Max_radius/ Bubble_Scale)^2*pi))+
  #geom_scatterpie_legend(mydata2$radius, x=0.009758116, y=0.090868067, n=4,labeller=function(x) round((x* Max_radius/ Bubble_Scale)^2*pi))+
  scale_x_continuous(breaks=xbreak, labels=xlabel)+
  scale_y_continuous(breaks=ybreak, labels=ylabel)+
  xlab("murder")+
  ylab("Robbery")+
  coord_fixed()+
  theme(
    axis.title=element_text(size=15,face="plain",color="black"),
    axis.text = element_text(size=13,face="plain",color="black"),
    legend.title=element_text(size=15,face="plain",color="black"),
    legend.text = element_text(size=14,face="plain",color="black")
  )
```

## 散点复合饼图系列(b)
```{r}
ggplot() + 
  geom_scatterpie(aes(x=x, y=y,r=radius), data=mydata2, cols=colnames(mydata2)[4:10],alpha=0.9,size=0.25) +
  scale_fill_manual(values=colorRampPalette(brewer.pal(7, "Set2"))(7),labels=Legnd_label)+
  geom_scatterpie_legend(mydata2$radius, x=0.1, y=0.95, n=5,
                         labeller=function(x) round((x* Max_radius/ Bubble_Scale)^2*pi))+
  #geom_scatterpie_legend(mydata2$radius, x=0.009758116, y=0.090868067, n=4,labeller=function(x) round((x* Max_radius/ Bubble_Scale)^2*pi))+
  scale_x_continuous(breaks=xbreak, labels=xlabel)+
  scale_y_continuous(breaks=ybreak, labels=ylabel)+
  xlab("murder")+
  ylab("Robbery")+
  coord_fixed()+
  theme(
    axis.title=element_text(size=15,face="plain",color="black"),
    axis.text = element_text(size=13,face="plain",color="black"),
    legend.title=element_text(size=15,face="plain",color="black"),
    legend.text = element_text(size=14,face="plain",color="black")
  )

```



参考资料

https://zhuanlan.zhihu.com/p/69617844





