---
title: "第11章作业MovieLense数据集分析"
author:
documentclass: ctexart
output:
  word_document: default
  html_document: default
  pdf_document: default
  rticles::ctex:
    fig_caption: yes
    number_sections: yes
    toc: yes
classoption: "hyperref,"
---

# 前言

R的recommenderlab包可以实现协同过滤算法。这个包中有许多关于推荐算法建立、处理及可视化的函数。选用recommenderlab包中内置的MovieLense数据集进行分析，该数据集收集了网站MovieLens（movielens.umn.edu）从1997年9月19日到1998年4月22日的数据，包括943名用户对1664部电影的评分。

```{r message=FALSE, warning=FALSE}
library(recommenderlab)
library(ggplot2)
```



# 数据处理与数据探索性分析
```{r  message=FALSE, warning=FALSE}
data(MovieLense)
image(MovieLense)
# 获取评分
ratings.movie <- data.frame(ratings = getRatings(MovieLense))
summary(ratings.movie$ratings)
ggplot(ratings.movie, aes(x = ratings)) + 
  geom_histogram(fill = "beige", color = "black",
    binwidth = 1, alpha = 0.7) + xlab("rating") + ylab("count")

```
利用`summary()`获取评分数据，可知最大值为5，最小值为1，平均值为3.53。并将其柱状图进行绘制，如下所示。


## 数据标准化

在进行数据分析前，利用`normalize()`我们将数据进行标准化，并进行绘制。
```{r message=FALSE, warning=FALSE}
ratings.movie1 <- data.frame(ratings = 
    getRatings(normalize(MovieLense, method = "Z-score")))
summary(ratings.movie1$ratings)

ggplot(ratings.movie1, aes(x = ratings)) + 
  geom_histogram(fill = "beige", color = "black",
    alpha = 0.7) + xlab("rating") + ylab("count")
```

## 用户的电影点评数

我们还对用户的电影点评数进行描述性分析，具体结果如下所示。

```{r message=FALSE, warning=FALSE}
movie.count <- data.frame(count = rowCounts(MovieLense))
ggplot(movie.count, aes(x = count)) + 
  geom_histogram(fill = "beige", color = "black",
    alpha = 0.7) + xlab("counts of users") + ylab("counts of movies rated")

rating.mean <- data.frame(rating = colMeans(MovieLense))
ggplot(rating.mean, aes(x = rating)) + 
  geom_histogram(fill = "beige", color = "black",
    alpha = 0.7) + xlab("rating") + ylab("counts of movies ")
```

# 建立推荐模型与模型评估

对于realRatingMatrix有六种方法：IBCF(基于物品的推荐)、UBCF（基于用户的推荐）、SVD（矩阵因子化）、PCA（主成分分析）、 RANDOM（随机推荐）、POPULAR（基于流行度的推荐）。

模型评估主要使用：recommenderlab包中自带的评估方案，对应的函数是evaluationScheme，能够设置采用n-fold交叉验证还是简单的training/train分开验证，本文采用后一种方法，即将数据集简单分为training和test，在training训练模型，然后在test上评估。接下来我们使用三种不同技术进行构建推荐系统，并利用评估方案比较三种技术的好坏。
```{r  message=FALSE, warning=FALSE}
library(recommenderlab)
data(MovieLense)
scheme <- evaluationScheme(MovieLense, method = "split", 
  train = 0.9, k = 1,  given = 10, goodRating = 4)
algorithms <- list(popular = list(name = "POPULAR", 
  param = list(normalize = "Z-score")),
    ubcf = list(name = "UBCF", param = list(normalize = "Z-score", 
      method = "Cosine",nn = 25, minRating = 3)), 
  ibcf = list(name = "IBCF", param = list(normalize = "Z-score")))
results <- evaluate(scheme, algorithms, n = c(1, 3, 5, 10, 15, 20))
plot(results, annotate = 1:3, legend = "topleft") #ROC
plot(results, "prec/rec", annotate = 3)#precision-recall
```

```{r}
# 按照评价方案建立推荐模型
model.popular <- Recommender(getData(scheme, "train"), method = "POPULAR")
model.ibcf <- Recommender(getData(scheme, "train"), method = "IBCF")
model.ubcf <- Recommender(getData(scheme, "train"), method = "UBCF")
# 对推荐模型进行预测
predict.popular <- predict(model.popular, getData(scheme, "known"), type = "ratings")
predict.ibcf <- predict(model.ibcf, getData(scheme, "known"), type = "ratings")
predict.ubcf <- predict(model.ubcf, getData(scheme, "known"), type = "ratings")
# 做误差的计算
predict.err <- rbind(calcPredictionAccuracy(predict.popular, 
  getData(scheme, "unknown")),calcPredictionAccuracy(predict.ubcf, getData(scheme,
    "unknown")), calcPredictionAccuracy(predict.ibcf,getData(scheme, "unknown")))
rownames(predict.err) <- c("POPULAR", "UBCF", "IBCF")
predict.err
```


通过结果我们可以看到：基于流行度推荐系统对于本案例数据的效果最好，RMSE，MSE，MAE都是三者中的最小值。其次是基于用户的推荐，最后是基于项目协同过滤。


# 参考资料{-}

1. [Recommenderlab包实现电影评分预测(R语言)
](https://blog.csdn.net/seuponder/article/details/21040917)

2. [R语言：recommenderlab包的总结与应用案例](https://www.cnblogs.com/yjd_hycf_space/p/6702764.html)

3. [recommender system handbook](https://www.amazon.com/Recommender-Systems-Handbook-Francesco-Ricci/dp/1489976361)

4. [Item-Based Collaborative Filtering Recommendation Algorithms](http://www.ra.ethz.ch/CDstore/www10/papers/pdf/p519.pdf)

5. [recommenderlab: A Framework for Developing and Testing Recommendation Algorithms](https://cran.r-project.org/web/packages/recommenderlab/vignettes/recommenderlab.pdf)

