---
title: "R可视乎｜克利夫兰点图系列"
author:
  - 庄亮亮
documentclass: ctexart
keywords:
  - 中文
  - R Markdown
output:
  rticles::ctex:
    fig_caption: yes
    number_sections: yes
    toc: yes
editor_options: 
  chunk_output_type: console
---

# 克利夫兰点图系列


## 数据结构

为了方便起见，我这里直接模拟产生数据进行实验。大家根据自己数据进行变化即可。test_data包含两列，产品名称（因子类型），产品失效时间。

> 注：随机种子的设定，方便大家可以运行出和我一样的结果。

```{r}
set.seed(1) #设置随机种子
test_data = data.frame("Id" = LETTERS[1:20], "Time" = rnorm(20,10,10)+20)
test_data$Id = as.factor(test_data$Id) #将Id转换为因子型数据
```
```{r}
head(test_data)
```


## 棒棒糖图

**棒棒糖图（lollipop chart）**：棒棒糖图传达了与柱形图或者条形图相同的信息，只是将矩形转变成线条，这样可减少展示空间，重点放在数据点上，从而看起来更加简洁、美观。相对柱形图与条形图，棒棒糖图更加适合数据量比较多的情况。图3-4-1(a)为横向棒棒糖图，对应条形图；而如果是纵向棒棒糖图则对应柱形图。


使用 ggplot2 包中的散点绘制函数`geom_point()`及连接线函数 `geom_segment()`来绘制棒棒图。其中`geom_segment()`函数根据起点坐标`（x,y）`和终点坐标`（xend,yend）`绘制两者之间的连接线，棒棒糖图的连接线为平行于X轴水平绘制，其长度（length）对应 X 轴变量的数值。


```{r}
library(ggplot2)
ggplot(test_data,aes(y = Id,x = Time))+
  geom_segment(aes(x=0,xend=Time,y=Id,yend=reorder(Id,Time)),col="gray60") + #添加连接线
  geom_point(shape=21,size=4,colour="gray60",fill="skyblue")
```

如果想按照产品失效时间进行绘制，则可以使用`y = reorder(Id,Time)`对`y = Id`进行替换。

```{r}
ggplot(test_data,aes(y = reorder(Id,Time),x = Time))+
  geom_segment(aes(x=0,xend=Time,y=reorder(Id,Time),yend=reorder(Id,Time)),col="gray60") + #添加连接线
  geom_point(shape=21,size=4,colour="gray60",fill="skyblue") + ylab("Product")
```


当然也可以实际使用中，尤其是在生存分析，可靠性分析中。我们可以数据包含产品测试开始时间和终点时间。这时只需将segement中的x参数进行变化即可。

```{r}
test_data$start_Time = rnorm(20,5,3) #模拟产生开始时间数据
ggplot(test_data,aes(y = reorder(Id,Time),x = Time))+
  geom_segment(aes(x=start_Time,xend=Time,y=reorder(Id,Time),yend=reorder(Id,Time)),col="gray60") + #添加连接线
  geom_point(shape=21,size=4,colour="gray60",fill="skyblue") + ylab("Product")
```


## 克利夫兰点图

**克利夫兰点图（Cleveland's dot plot）**：也就是我们常用的滑珠散点图，非常类似棒棒糖图，只是没有连接的线条，重点强调数据的排序展示及互相之间的差距。克利夫兰点图一般都横向展示，所以 Y 轴变量一般为类别型变量。

只需使用`geom_point()`即可绘制克利夫兰点图。
```{r}
ggplot(test_data,aes(y = reorder(Id,Time),x = Time))+
  geom_point(shape=21,size=4,colour="gray60",fill="skyblue") + ylab("Product")
```


## 哑铃图

**哑铃图（dumbbell plot）**：可以看成多数据系列的克利夫兰点图，只是使用直线连接了两个数据系列的数据点。哑铃图主要用于：

①展示在同一时间段两个数据点的相对位置（增加或者减少）；

②比较两个类别之间的数据值差别。

这里，我们的模拟数据就不大适合了，为了绘制该图我将数据进行变化。实际背景如下：两个工厂对不同产品类型进行相同实验测试，得到数据如下：

```{r}
set.seed(2)
test_data1 = data.frame("Id" = LETTERS[1:20], "Time" = rnorm(20,10,10)+20)
test_data1$Id = as.factor(test_data1$Id) 
test_data1$start_Time = rnorm(20,5,3) #模拟产生开始时间数据
test_data_dum = rbind(test_data,test_data1)

test_data_dum$Group = c(rep(1,20),rep(2,20))
test_data_dum$Group = as.factor(test_data_dum$Group)
```

此时前6行数据如下：
```{r}
head(test_data_dum)
```

```{r}
ggplot(test_data_dum,aes(y = reorder(Id,Time),x = Time,fill=Group)) +
  geom_line(aes(group = reorder(Id,Time))) +
  geom_point(shape=21,size=4,colour="gray60") + ylab("Product") +
  scale_fill_manual(values=c( "#FC4E07","#36BED9"))+
  theme(
    legend.background = element_blank(),
    legend.position = c(0.85,0.12)
  )
```


