---
title: "三维散点图"
author: "庄闪闪"
date: "`r Sys.Date()`"
output:
  prettydoc::html_pretty:
    theme: cayman
    highlight: github
vignette: >
  %\VignetteIndexEntry{Vignette Title}
  %\VignetteEngine{knitr::rmarkdown}
  %\VignetteEncoding{UTF-8}
---


上期我们说了[气泡图](https://mp.weixin.qq.com/s?__biz=MzI1NjUwMjQxMQ==&mid=2247486060&idx=1&sn=b613c8d0239c93185641c1bb6a062f7b&chksm=ea24f588dd537c9e2d7a33dd5e9f32b34d0a72d5396cdb52211c51f3998269a4d843011abf9b&token=1457590009&lang=zh_CN#rd)。如果我们将[气泡图的三维数据绘制到三维坐标系](R语言数据可视化之美 "R语言数据可视化之美")中，通常称其为**三维散点图**，即用在三维X-Y-Z图上针对一个或多个数据序列绘出三个度量的一种图表。


有关散点图前几部分系列可见（可跳转）：

- [趋势显示的二维散点图](https://mp.weixin.qq.com/s?__biz=MzI1NjUwMjQxMQ==&mid=2247485142&idx=1&sn=564bffc9e7765ebae9b9b81a17a188d9&chksm=ea24f932dd5370241a05c75975ff24a34423a8f182bf6c716c8c9ed981788d0492dcb268248a&token=1544929502&lang=zh_CN&scene=21#wechat_redirect)

- [分布显示的二维散点图](https://mp.weixin.qq.com/s?__biz=MzI1NjUwMjQxMQ==&mid=2247485276&idx=1&sn=f98a2aede13555fa1c372f08c3cdec44&chksm=ea24f8b8dd5371ae9e13f3df41ff73e070775eb1ab871370783bb3f396a0a9c29d42c6a89210&token=682523778&lang=zh_CN#rd)

- [气泡图](https://mp.weixin.qq.com/s?__biz=MzI1NjUwMjQxMQ==&mid=2247486060&idx=1&sn=b613c8d0239c93185641c1bb6a062f7b&chksm=ea24f588dd537c9e2d7a33dd5e9f32b34d0a72d5396cdb52211c51f3998269a4d843011abf9b&token=1457590009&lang=zh_CN#rd)

R 中`scatterplot3d`包的`scatterplot3d()`函数、`rgl`包的[plot3d()](http://www.rforscience.com/rpackages/visualisation/oceanview/)函数、`plot3D`包的`scatter3D()`函数等都可以绘制三维散点图。

下面将从两个包（`scatter3D()`,`plot3d()`）入手，一步步带你完成三维散点图的绘制。本文内容丰富，希望大家都能学到自己想要的内容，学习不易，欢迎反馈建议。


```{r message=FALSE, warning=FALSE}
library(plot3D)
library(scales)
library(RColorBrewer)
```

## 数据介绍
```{r}
df<-read.csv("ThreeD_Scatter_Data.csv",header=T)
head(df)
```
```{r}
knitr::kable(head(iris))
```


## plot3D包scatter3D()

```
scatter3D (x, y, z, ..., colvar = z, phi = 40, theta = 40,
           col = NULL, NAcol = "white", breaks = NULL,
           colkey = NULL, panel.first = NULL, 
           clim = NULL, clab = NULL, 
           bty = "b", CI = NULL, surf = NULL, 
           add = FALSE, plot = TRUE)
```



```{r}
# pmar <- par(mar = c(5.1, 4.1, 4.1, 6.1))
with(iris, scatter3D(x = Sepal.Length, y = Sepal.Width, z = Petal.Length,
  pch = 21, cex = 1.5,col="black",bg="#F57446",
                   xlab = "Sepal.Length",
                   ylab = "Sepal.Width",
                   zlab = "Petal.Length", 
                   # zlim=c(40,180),
                   ticktype = "detailed",bty = "f",box = TRUE,
                   #panel.first = panelfirst,
                   theta = 60, phi = 20, d=3,
                   colkey = FALSE)#list(length = 0.5, width = 0.5, cex.clab = 0.75))
)
```

将Z轴变量数据“Power(KW)”映射到数据点颜色，这样可以更加清晰地观察Z 轴变量与X、Y 轴变量数据的变化关系。

我们先自己构造一个颜色映射的颜色条RdYlGn，再绘制三维散点图，然后根据映射的数值添加图例颜色条。


```{r message=FALSE, warning=FALSE}
library(tidyverse)
iris = iris %>% mutate(quan = ntile(Petal.Width,6))
colormap <- colorRampPalette(rev(brewer.pal(11,'RdYlGn')))(6)#legend颜色配置
pmar <- par(mar = c(5.1, 4.1, 4.1, 6.1))
# 绘图
with(iris, scatter3D(x = Sepal.Length, y = Sepal.Width, z = Petal.Length,pch = 21, cex = 1.5,col="black",bg=colormap[iris$quan],
     xlab = "Sepal.Length",
     ylab = "Sepal.Width",
     zlab = "Petal.Length", 
     ticktype = "detailed",bty = "f",box = TRUE,
     theta = 60, phi = 20, d=3,
     colkey = FALSE)
)
colkey (col=colormap,clim=range(iris$quan),clab = "Petal.Width", add=TRUE, length=0.4,side = 4)
```

三维散点图可以展示三维数据，如果添加一维数据，则使图表展示四维数据。第1种方法就是将图4-1-14(c)的填充颜色渐变映射到第四维数据，而不是原来的第三维数据

第2种方法就是将第四维数据映射到数据点的大小上，即三维气泡图
```{r message=FALSE, warning=FALSE}
pmar <- par(mar = c(5.1, 4.1, 4.1, 6.1))
# 绘图
with(iris, scatter3D(x = Sepal.Length, y = Sepal.Width, z = Petal.Length,pch = 21, 
                     cex = rescale(iris$quan, c(.5, 4)),col="black",bg=colormap[iris$quan],
                     xlab = "Sepal.Length",
                     ylab = "Sepal.Width",
                     zlab = "Petal.Length", 
                     ticktype = "detailed",bty = "f",box = TRUE,
                     theta = 30, phi = 15, d=2,
                     colkey = FALSE)
)
breaks =1:6
legend("right",title =  "Weight",legend=breaks,pch=21,
       pt.cex=rescale(breaks, c(.5, 4)),y.intersp=1.6,
       pt.bg = colormap[1:6],bg="white",bty="n")
```

```{r}
library(wesanderson)
pmar <- par(mar = c(5.1, 4.1, 4.1, 7.1))
colors0 <-  wes_palette(n=3, name="Darjeeling1")
colors <- colors0[as.numeric(iris$Species)]
with(iris, scatter3D(x = Sepal.Length, y = Sepal.Width, z = Petal.Length, #bgvar = mag,
                   pch = 21, cex = 1.5,col="black",bg=colors,
                   xlab = "longitude", ylab = "latitude",
                   zlab = "depth, km", 
                   ticktype = "detailed",bty = "f",box = TRUE,
                   #panel.first = panelfirst,
                   theta = 140, phi = 20, d=3,
                   colkey = FALSE)#list(length = 0.5, width = 0.5, cex.clab = 0.75))
)

legend("right",title =  "Species",legend=c("setosa", "versicolor", "virginica"),pch=21,
       cex=1,y.intersp=1,pt.bg = colors0,bg="white",bty="n")
```



## rgl包 plot3d()

[rgl包](https://www.rdocumentation.org/packages/rgl/versions/0.100.54)是在r中构建3d图表的最佳选择，请参阅这篇介绍3d散点图使用它的文章。


```
plot3d(x, y, z,  
	xlab, ylab, zlab, type = "p", col,  
	size, lwd, radius,
	add = FALSE, aspect = !add, 
	xlim = NULL, ylim = NULL, zlim = NULL, 
	forceClipregion = FALSE, ...)
```

```{r webgl=TRUE, results='hide'}
# library
library(rgl)

# Add a new column with color
mycolors <- c('royalblue1', 'darkcyan', 'oldlace')
iris$color <- mycolors[ as.numeric(iris$Species) ]

# Plot
plot3d( 
  x=iris$`Sepal.Length`, y=iris$`Sepal.Width`, z=iris$`Petal.Length`, 
  col = iris$color, 
  type = 's', 
  radius = .1,
  xlab="Sepal Length", ylab="Sepal Width", zlab="Petal Length")

# writeWebGL( filename="HtmlWidget/3dscatter.html" ,  width=600, height=600)
```

它还提供了plot3d()和play3d()函数，允许将3d图表动画化，并最终以.gif格式导出结果。下面是著名iris数据集的一个应用程序，它具有一个很好的动画3d散点图。

## 动态3D图

[Animated 3d chart with R.](https://www.r-graph-gallery.com/3-r-animated-cube.html)

```{r }
library(rgl)
library(magick)

# This is ugly
colors <- c("royalblue1", "darkcyan", "oldlace")
iris$color <- colors[ as.numeric( as.factor(iris$Species) ) ]

# Static chart
# plot3d( iris[,1], iris[,2], iris[,3], col = iris$color, type = "s", radius = .2 )

# We can indicate the axis and the rotation velocity
# play3d( spin3d( axis = c(0, 0, 1), rpm = 20), duration = 50 )

# Save like gif
# movie3d(
#   movie="3dAnimatedScatterplot", 
#   spin3d( axis = c(0, 0, 1), rpm = 7),
#   duration = 10, 
#   dir = "~/Desktop",
#   type = "gif", 
#   clean = TRUE
# )
```















