---
title: "峰峦图"
author:
  - 庄闪闪
documentclass: ctexart
keywords:
  - 中文
  - R Markdown
output:
  rticles::ctex:
    fig_caption: yes
    number_sections: yes
    toc: yes
editor_options: 
  chunk_output_type: console
---



# 峰峦图

上次可视化系列说了[瀑布图](https://mp.weixin.qq.com/s?__biz=MzI1NjUwMjQxMQ==&mid=2247487383&idx=1&sn=43e2eaf6b7c6b24510ccadb79e766f07&chksm=ea24f073dd53796546fd4145ded4cddfe8779464ad9d0d674900a65484966cd5c3f6367dcecf&token=1431845296&lang=zh_CN#rd)。它可以用于展示拥有相同的X轴变量数据（如相同的时间序列）、不同的Y轴离散型变量（如不同的类别变量）和Z轴数值变量。

本节使用的**峰峦图**也可以很好地展示瀑布图的数据信息。它们对于可视化随时间或空间分布的变化非常有用。本节主要使用`ggridges`包中的`geom_density_ridges()`进行绘制峰峦图。详细介绍如下：

## 数据结构

这里使用`base`包中的`diamonds`数据集做例子。
```{r message=FALSE, warning=FALSE}
# library
library(ggridges) # Ridgeline Plots in 'ggplot2', CRAN v0.5.2
library(ggplot2) # Create Elegant Data Visualisations Using the Grammar of Graphics, CRAN v3.3.2 
head(diamonds)
```

## 绘图教程

### 基础版本

使用`price`作为x轴, `cut`为y轴，`fill`参数也是设定为`cut`。`geom_density_ridges()`内部全部使用默认参数。使用了ggridges包中的主题`theme_ridges()`。
```{r message=FALSE, warning=FALSE}
ggplot(diamonds, aes(x = price, y = cut, fill = cut)) +
	geom_density_ridges() +
	theme_ridges() + 
	theme(legend.position = "none")
```

### 形状变化

如果不想绘制密度图，则可以使用`stat="binline", bins=20`绘制柱形图，其中`bins=20`表示每格格子大小。为了防止上下图片重叠，这里使用了透明度参数：`alpha=0.6`。
```{r message=FALSE, warning=FALSE}
ggplot(diamonds, aes(x = price, y = cut, fill = cut)) +
	geom_density_ridges(alpha=0.7, stat="binline", bins=20) +
	theme_ridges() + 
	theme(legend.position = "none")
```

### 根据第三变量进行分面

```{r}
ggplot(diamonds, aes(x = price, y = cut,fill = cut)) +
	geom_density_ridges(alpha=0.7) +
	facet_wrap(~color) + 
  theme_ridges() + 
	theme(legend.position = "none")
```

### 加入统计量

通过设置选项`quantile_lines = TRUE`，我们可以使`stat_density_ridges`计算指示分位数的线的位置。 默认情况下，绘制了三行，分别对应于第一，第二和第三四分位数：
```{r}
ggplot(diamonds, aes(x = price, y = cut,fill = cut)) +
	geom_density_ridges(alpha=0.7,quantile_lines = TRUE) +
  theme_ridges() + 
	theme(legend.position = "none")
```

> **注意**：`quantiles=2`意味着在两个分位数之间的边界上有一条线即，(中位数)。

我们还可以通过切点而不是数字来指定分位数。例如，我们可以指出2.5％和97.5％的尾巴。

```{r}
ggplot(diamonds, aes(x = price, y = cut,fill = cut)) +
	geom_density_ridges(alpha=0.7,quantile_lines = TRUE,quantiles = c(0.025, 0.975)) +
  theme_ridges() + 
	theme(legend.position = "none")
```

使用`stat_density_ridges`，计算`stat(quantile)`，通过分位数进行着色，。 注意，仅当`calc_ecdf = TRUE`时才能计算。

```{r}
ggplot(diamonds, aes(x = price, y = cut,fill = factor(stat(quantile)))) +
	stat_density_ridges(
	  geom = "density_ridges_gradient", 
	  calc_ecdf = TRUE,
    quantiles = 4, quantile_lines = TRUE) +
  theme_ridges() +
  scale_fill_viridis_d(name = "Quartiles")
```

我们可以使用相同的方法来突出分布的尾部。
```{r}
ggplot(diamonds, aes(x = price, y = cut,fill = factor(stat(quantile)))) +
	stat_density_ridges(
	  geom = "density_ridges_gradient", 
	  calc_ecdf = TRUE,
    quantiles = c(0.025, 0.975)) +
  theme_ridges() +
    scale_fill_manual(
    name = "Probability", values = c("#FF0000A0", "#A0A0A0A0", "#0000FFA0"),
    labels = c("(0, 0.025]", "(0.025, 0.975]", "(0.975, 1]")
  )
```

最后，当`calc_ecdf = TRUE`时，我们还可以计算`stat(ecdf)`，它表示该分布的经验累积密度函数。 我们将其概率直接映射到颜色上。
```{r}
ggplot(diamonds, aes(x = price, y = cut,fill = 0.5 - abs(0.5 - stat(ecdf)))) +
	stat_density_ridges(geom = "density_ridges_gradient", calc_ecdf = TRUE) +
  scale_fill_viridis_c(name = "Tail probability", direction = -1)
```

### 加入抖动点

`stat_density_ridges()`还提供了可视化生成分布的原始数据点的选项。可以通过设置`jittered_points = TRUE`实现。为了只管我们这里使用`iris`包。

```{r}
ggplot(iris, aes(x = Sepal.Length, y = Species)) +
  geom_density_ridges(jittered_points = TRUE)+
	theme_ridges() + 
	theme(legend.position = "none")
```
当然可以将其放在密度函数的下方，通过使用`position = "raincloud"`参数。
```{r}
ggplot(iris, aes(x = Sepal.Length, y = Species)) +
  geom_density_ridges(
    jittered_points = TRUE, position = "raincloud",
    alpha = 0.7, scale = 0.9
  )
```

我们还可以模拟地毯形式：
```{r}
ggplot(iris, aes(x = Sepal.Length, y = Species)) +
  geom_density_ridges(
    jittered_points = TRUE,
    position = position_points_jitter(width = 0.05, height = 0),
    point_shape = '|', point_size = 3, point_alpha = 1, alpha = 0.7,
  )
```


可以使用ggridges提供的特殊比例来设置抖动点的样式。 首先，`scale_discrete_manual()`可用于制作具有任意形状和比例的图形。 `scale_point_color_hue()`。 
```{r}
ggplot(iris, aes(x = Sepal.Length, y = Species, fill = Species)) +
  geom_density_ridges(
    aes(point_color = Species, point_fill = Species, point_shape = Species),
    alpha = .2, point_alpha = 1, jittered_points = TRUE
  ) +
  scale_point_color_hue(l = 40) +
  scale_discrete_manual(aesthetics = "point_shape", values = c(21, 22, 23))
```

如果你还想再加入一个变量进行可视化，可以在`geom_density_ridges()`加入，例如：`point_shape = Species, point_fill = Species, point_size = Petal.Length`。
```{r}
ggplot(iris, aes(x = Sepal.Length, y = Species, fill = Species)) +
  geom_density_ridges(
    aes(point_shape = Species, point_fill = Species, point_size = Petal.Length), 
    alpha = .2, point_alpha = 1, jittered_points = TRUE
  ) +
  scale_point_color_hue(l = 40) + scale_point_size_continuous(range = c(0.5, 4)) +
  scale_discrete_manual(aesthetics = "point_shape", values = c(21, 22, 23))
```

另外一种有趣的可视化是通过`vline_xxx`构造以下图形。
```{r}
ggplot(iris, aes(x = Sepal.Length, y = Species)) +
  geom_density_ridges(
    jittered_points = TRUE, quantile_lines = TRUE, scale = 0.9, alpha = 0.7,
    vline_size = 1, vline_color = "red",
    point_size = 0.4, point_alpha = 1,
    position = position_raincloud(adjust_vlines = TRUE)
  )
```

## 其他资料

对于该包的其他有趣函数与可视化可参考以下资料：
- [Introduction to ggridges](https://cran.r-project.org/web/packages/ggridges/vignettes/introduction.html "Introduction to ggridges")

- [RDocumentation-ggridges](https://www.rdocumentation.org/packages/ggridges/versions/0.5.2 "RDocumentation-ggridges")

- [Basic ridgeline plot](https://www.r-graph-gallery.com/294-basic-ridgeline-plot "Basic ridgeline plot")









