---
title: "ggvis包"
author: "庄闪闪"
date: "`r Sys.Date()`"
output:
  prettydoc::html_pretty:
    theme: cayman
    highlight: github
vignette: >
  %\VignetteIndexEntry{Vignette Title}
  %\VignetteEncoding{UTF-8}
  %\VignetteEngine{knitr::rmarkdown}
editor_options: 
  chunk_output_type: console
---



## 简介
[ggvis](http://ggvis.rstudio.com)是R的一个数据可视化包，它可以：

- 使用与ggplot2类似的语法描述数据图形；

- 创建丰富的交互式图形，在本地Rstudio或浏览器中使用这些图形；

- 利用shiny的基础结构发布交互式图形。

**ggvis 与 ggplot2主要区别**：

- 基本命名转换：

ggplot→ggvis

geom→layer function

stat→compute function

aes→props

+→%>%

- ggvis目前不支持分面；

- 使用ggvis而不添加任何层类似于qplot

> 更详细的区别可见：[ggvis vs ggplot2](http://ggvis.rstudio.com/ggplot2.html)

```{r message=FALSE, warning=FALSE}
library(ggvis)
library(dplyr)
```

## 静态图

### 散点图

使用`layer_points()`绘制，其中内部参数都用默认值。注意这里`ggvis(~wt, ~mpg) `比ggplot多了一个波浪线。
```{r}
mtcars %>% 
  ggvis(~wt, ~mpg) %>% 
  layer_points()
```
如果要加拟合线，和ggplot语法很类似，再加一层`layer_smooths()`。
```{r}
mtcars %>% 
  ggvis(~wt, ~mpg) %>%
  layer_points() %>%
  layer_smooths()
```
内部参数也很类似（`se = TRUE`加入拟合区间），拟合方式使用"lm"方法。
```{r}
mtcars %>% 
  ggvis(~wt, ~mpg) %>%
  layer_points() %>%
  layer_model_predictions(model = "lm", se = TRUE)
```

### 分组的散点图

如果想要使用分组说明散点图，可以加入`fill = ~factor(cyl)`或者`group_by(cyl)`进行分布。
```{r}
mtcars %>% 
  ggvis(~wt, ~mpg) %>% 
  layer_points(fill = ~factor(cyl))
```
如果想要预测每组数据拟合情况，可以使用`ayer_model_predictions()`。
```{r}
mtcars %>% 
  ggvis(~wt, ~mpg, fill = ~factor(cyl)) %>% 
  layer_points() %>% 
  group_by(cyl) %>% 
  layer_model_predictions(model = "lm")
```

### 柱状图

柱状图是使用`layer_bars()`函数，内部参数包括width（设置柱子宽度）等。

```{r}
head(pressure)

pressure %>% 
  ggvis(~temperature, ~pressure) %>%
  layer_bars(fill := "#ff8080")
```

```{r}
pressure %>% 
  ggvis(~temperature, ~pressure) %>%
  layer_bars(width = 15,fill := "#ff8080")
```

### 曲线图

使用`layer_lines()`绘制曲线图，当然你可以和散点图合并，效果更好。
```{r}
pressure %>% ggvis(~temperature, ~pressure) %>% layer_lines()
```

```{r}
pressure %>% ggvis(~temperature, ~pressure) %>%
  layer_points(size := 50) %>% 
  layer_lines()
```


### 直方图
使用`layer_histograms()`绘制直方图，内部参数包括width（柱子宽度），boundary（两个箱子之间的边界），center（柱子中央为中心）等。
```{r}
head(faithful)

faithful %>% ggvis(~eruptions, fill := "#ff8080") %>%
  layer_histograms(width=0.25, boundary=0) %>% 
  add_axis("x", title = "month") %>%
  add_axis("y", title = "count")

```

```{r}
faithful %>% ggvis(~eruptions, fill := "#90bff9") %>%
  layer_histograms(width=0.25, center=0) %>% 
  add_axis("x", title = "month") %>%
  add_axis("y", title = "count")
```


### 箱型图

使用`layer_boxplots()`绘制箱型图，具体内部参数再次不做具体陈述。

```{r}
mtcars %>% ggvis(~factor(cyl), ~mpg) %>% layer_boxplots(fill := "#90bff9") 
```


## 小编有话说

本篇推送参考[ggvis cookbook](http://ggvis.rstudio.com/cookbook.html)，小编也只是一个搬运工。这篇主要是对该包中的常见图形进行静态展示，但是其实这个包更强大的功能在于交互式。鉴于本文内容较多，将在下次对这个包的交互使用进行详细解释。

## 交互性

[Interactivity](https://ggvis.rstudio.com/interactivity.html)

## 基本的交互式控件
```{r}
mtcars %>%
  ggvis(~wt, ~mpg) %>%
  layer_smooths(span = input_slider(0.5, 1, value = 1)) %>%
  layer_points(size := input_slider(100, 1000, value = 100))
```



